【裁判字號】    92,訴,525
【裁判日期】    920812
【裁判案由】    違反槍砲彈藥刀械管制條例等
【裁判全文】
臺灣臺中地方法院刑事判決                          九十二年度訴字第五二五號
    公  訴  人  臺灣臺中地方法院檢察署檢察官
    被      告  酉○○
                卯○○
                丑○○
                乙○○
    共      同
    指定辯護人  本院公設辯護人巳○○
右列被告因違反槍砲彈藥刀械管制條例等案件，經檢察官提起公訴（九十一年度偵字
第二０五四一、二０七八五、二二一四七、二三三二四號），本院判決如左：
    主  文
酉○○連續意圖供自己犯罪之用，而未經許可，出借手槍，累犯，處無期徒刑，併科
罰金新臺幣參佰萬元，罰金如易服勞役，以罰金總額與陸個月之日數比例折算，扣案
如附表二編號１項下之、、、及編號２—１項下之、、及編號２—２
項下之、編號３、編號４項下之、、及編號５項下之、、及編號６項
下之、、ａ等物品，均沒收；又共同對於公務員依法執行職務時，施強暴脅迫
，累犯，處有期徒刑捌月；又共同收受贓物，累犯，處有期徒刑陸月，如易科罰金，
以參佰元折算壹日。應執行無期徒刑，併科罰金新台幣參佰萬元，罰金如易服勞役，
以罰金總額與陸個月之日數比例折算，扣案如附表二編號１項下之、、、及
編號２—１項下之、、及編號２—２項下之、編號３、編號４項下之、
、及編號５項下之、、及編號６項下之、、ａ等物品，均沒收。
卯○○連續意圖為自己不法之所有，結夥三人以上，攜帶兇器，以強暴、脅迫至使不
能抗拒，而取他人之物，處有期徒刑玖年陸月，扣案瑞士ＩＴＭ廠制式九ＭＭ口徑半
自動手槍壹支、仿ＳＩＧＳＡＵＥＲ廠半自動手槍之改造手槍壹支、義大利ＴＡＮＦ
ＯＧＬＩＯ廠制式三八０半自動手槍壹支、土造鋼管霰彈槍參支，均沒收；又共同對
於公務員依法執行職務時，施強暴脅迫，處有期徒刑陸月，如易科罰金，以參佰元折
算壹日；又共同收受贓物，處有期徒刑肆月，如易科罰金，以參佰元折算壹日。應執
行有期徒刑拾年；扣案瑞士ＩＴＭ廠制式九ＭＭ口徑半自動手槍壹支、仿ＳＩＧＳＡ
ＵＥＲ廠半自動手槍之改造手槍壹支、義大利ＴＡＮＦＯＧＬＩＯ廠制式三八０半自
動手槍壹支、土造鋼管霰彈槍參支，均沒收。
丑○○意圖為自己不法之所有，結夥三人以上，攜帶兇器，以強暴、脅迫至使不能抗
拒，而取他人之物，處有期徒刑柒年肆月；扣案義大利ＴＡＮＦＯＧＬＩＯ廠制式三
八０半自動手槍壹支、土造鋼管霰彈槍貳支，均沒收。
乙○○共同對於公務員依法執行職務時，施強暴脅迫，處有期徒刑肆月，如易科罰金
，以參佰元折算壹日。
    事  實
一、酉○○（所涉毒品危害防制條例部分另案偵辦）有竊盜、違反肅清煙毒條例、違
    反槍砲彈藥刀械管制條例、偽造文書等前科，曾於民國（下同）八十二年間因違
    反肅清煙毒條例等案，經臺灣高等法院花蓮分院判處應執行有期徒刑六年確定，
    復於八十七年間因偽造文書案件，經本院判處應執行有期徒刑三月，於八十九年
    四月三日縮短刑期執行完畢；丑○○則於八十五年間有違反麻醉藥品管制條例之
    前科，並於八十六年六月一日執行完畢（不構成累犯）；卯○○於八十年間有違
    反麻醉藥品管制條例之前科，並於同年執行完畢（不構成累犯）。詎酉○○猶不
    知悔改，竟未經許可，意圖供自己犯罪之用，並基於持有制式手槍、其他可發射
    金屬或子彈具有殺傷力之槍砲及子彈之概括犯意，明知附表一編號１至８各項下
    「被告持有槍、彈物品名稱」欄所示之物品，分別係(一)陳新發（已死亡）於七十
    九年十二月底某日，在臺中市○○路與成功路口所交付之均具殺傷力之義大利
    TANFOGLIO廠製造之制式三八０半自動手槍一支、子彈八顆，竟予以收受並持有
    之；(二)未經許可，於九十一年二、三月間某日，前往某玩具店購買仿貝瑞塔廠之
    玩具手槍後，基於製造槍、彈之犯意，於臺中市○○路○段十六巷居所，以更換
    槍管之方式，改造該手槍使其具有殺傷力，並同時改造具有殺傷力之子彈四顆，
    復於九十一年二、三月間某日，在同一地點改造具有殺傷力之子彈八顆，並將其
    中一顆取出火藥，而使之成為彈殼一個及雙基發射火藥一包；(三)基於無故持有子
    彈之概括犯意，於同年二、三月間某日，明知綽號「阿土」之姓名、年籍不詳之
    人所有之子彈為制式子彈，具有殺傷力，竟在臺中市○○路果菜市場內，向該綽
    號「阿土」之人索取三、四十顆制式子彈及步槍彈頭，而無故持有之；嗣經試射
    部分子彈後，再將所餘留之部分子彈磨成較小而改造之，復將其中一顆制式子彈
    之火藥取出而使之成為彈殼一個及雙基發射火藥一包而製造爆裂物；(四)基於無故
    持有槍、彈之同一概括犯意，於九十一年四月間在臺中市○○○○街附近，明知
    綽號「阿強」之姓名、年籍亦均不詳之人所有之仿SIG SAUER廠半自動手槍改造
    而成之手槍（即卷內筆錄所載之銀白色型號Ｐ二二０制式九０手槍）一枝、彈匣
    一個、制式子彈十顆均具殺傷力，竟經由另姓名、年籍不詳之綽號「阿福」之人
    之介紹，以新台幣（下同）十萬元向該綽號「阿強」之人購買該改造手槍一枝、
    彈匣一個、子彈十顆，而無故持有之；(五)又基於製造槍、彈之概括犯意，於九十
    一年六、七月間某日，在臺中市、雲林縣等地，以購買之水電材料及白鐵管、啞
    管為製造材料，而著手製造成具有殺傷力之兩節式土造鋼管槍（即卷內筆錄所載
    之霰彈槍）五枝；(六)並基於無故持有子彈之概括犯意，於九十一年五月份在雲林
    縣東勢鄉某處池塘工寮拾獲具有殺傷力霰彈之三十多顆，而無故持有之，經試射
    及犯案後尚剩十七顆；(七)基於無故持有槍彈之同一概括犯意，於九十一年十月十
    九日下午四時許，在臺中市○○路上，以二十五萬元向綽號「阿土」購買瑞士
    ITM廠制式九MM口徑半自自動手槍（即卷內筆錄所載之捷克西利制式手槍）一枝
    、彈匣二個、制式子彈二十顆，而無故持有之。嗣酉○○於九十一年十月十六日
    下午十時十分許攜帶如附表二編號１所示之土造鋼管霰彈槍四枝、制式霰彈十七
    顆、子彈十七顆（其中十三顆係制式子彈，四顆係土造子彈）、空彈殼二顆、彈
    頭二顆、雙基發射火藥（即卷內筆錄所載之不明粉粒物）二包，與卯○○、乙○
    ○共同駕駛懸掛車牌號碼ＣＡ—６２４９號之原車號ＬＡ—７３９７之自小客車
    （該部分收受贓物犯行如犯罪事實二所述）行經國道一號公路北上二一０公里員
    林交流道入口閘道處，為國道公路警察局第三警察隊員警邱琪芳、文建超盤檢查
    獲（查獲情形詳如後犯罪事實五所述），惟酉○○當場偕同卯○○、乙○○逃逸
    ，前揭如附表二編號１所示之槍、彈等物品則遺留於高速公路員林交流道北上入
    口閘道處現場。酉○○偕同卯○○、乙○○逃逸後，直至九十一年十月二十一日
    二十一時許，始於臺中市○○區○○路二段八六０巷二八弄一號租屋處為警循線
    查獲，並扣得如附表二編號２—１所示之瑞士ITM廠制式九MM口徑半自動手槍一
    枝、彈匣二個、制式子彈十九顆（含於後述犯罪事實四所示之警用九０子彈六顆
    ）；並由酉○○偕同警方於九十一年十月二十二日凌晨一時五十分許前往國道南
    二高北上路段三五八公里起獲如附表二編號２—２所示之警用九０手槍一枝、子
    彈九顆（其中包括於後述犯罪事實五所示之警用配槍子彈五顆）、彈匣一個。酉
    ○○並於經警查獲後，陸續於九十一年十月二十二日中午十二時十五分，帶同警
    方前往新竹縣湖口鄉○○路○段三三三號前起獲如附表二編號４所示之仿SIG
    SAUER廠半自動手槍之改造手槍一枝、彈匣一個、子彈五顆；復於九十一年十月
    二十八日下午一時三十五分許，帶同警方前往國道三號高速公路北上八八‧三公
    里處草叢內取出如附表二編號５所示之義大利0 TANFOGLIO廠製造之制式三八０
    半自動手槍一枝、子彈一顆及彈匣一個；復於九十一年十一月十三日下午四時許
    ，帶同警方前往桃園市○○○街十六巷四號之三處，取出如附表二編號６所示之
    仿貝瑞塔廠九二改造手槍一枝、兩節式土造鋼管槍一支及子彈四顆，並供出該等
    槍枝、子彈火藥之來源係如附表一「來源」欄所示。
二、酉○○、卯○○（所涉毒品危害防制條例部分另案偵辦中）均明知呂學龔（另案
    偵查中）於九十一年九月下旬某日下午三、四時許，在桃園縣八德市○○路一一
    九號酉○○之住處借予其使用之車牌號碼ＬＡ—７３９７號黑色三陽雅哥自用小
    客車（原為己○○所有，於九十一年九月二十日下午七時許，在桃縣八德市○○
    路五二八巷二一號失竊）無合法之來源證件，係來歷不明之盜贓物，竟仍予以借
    用，並向陳萬祥借得ＣＡ—６２４９號車牌懸掛其上後，由酉○○於同年月月初
    指示、交由卯○○駕駛，嗣酉○○、卯○○與乙○○三人因於九十一年十月十六
    日晚間十時十分許，駕車在國道中山高速公路北上二一０公里員林交流道入口閘
    道處為警查獲持有槍彈並發生與警對峙後逃逸之事（詳如後述犯罪事實五部分所
    示），酉○○、卯○○遂於同日下午十時四十分許，在彰化縣員林火車站與中山
    路旁將該車輛丟棄，經警尋線查獲該車，並於車內右前乘客座椅下查獲如附表二
    編號３所示之警用制式九MM子彈一顆。
三、酉○○基於意圖為自己不法之所有之概括犯意，自九十一年五月間某日起至同年
    十月四日止，連續於附表三編號１至３所示之時、地，以各該編號項下所載之出
    示持有足為兇器之槍枝或以該等槍枝朝天花板射擊等強暴、脅迫之方式，至使附
    表三編號１至３所載之各電子遊藝場內之被害人不能抗拒，而交付如附表三編號
    １至３所載之財物，得手後旋即離去。又酉○○與卯○○基於共同意圖為自己不
    法之所有並基於同一概括之犯意聯絡，酉○○並承前概括犯意，於附表三編號４
    所載之時、地，由酉○○手持前揭自國道高速公路員警邱琪芳手中撥落遺留在車
    上之警用制式手槍一支，酉○○並意圖供自己犯罪之用，而基於概括之犯意出借
    捷克西利制式手槍（即瑞士ＩＴＭ廠制式九ＭＭ口徑半自動手槍）一支予卯○○
    ，以出示槍枝抵住被害人頭部等強暴、脅迫之方式，至使附表三編號４所載之被
    害人不能抗拒而交付如附表三編號４所載之財物，得手後旋即離去；酉○○並於
    卯○○、綽號「阿宏」之姓名年籍不詳成年人一名，三人結夥於附表三編號５、
    ６所示之時、地，由酉○○持仿ＳＩＧＳＡＵＥＲ廠半自動手槍之改造手槍一支
    ，並承前意圖供自己犯罪之用，而基於概括之犯意出借卯○○、「阿宏」各一支
    土造鋼管槍及子彈（僅編號６部分），或出示槍枝或以槍枝朝天花板射擊嚇阻或
    持槍抵住被害人身體等強暴、脅迫之方式，至使如附表三編號５、６所示之被害
    人不能抗拒而交付如各該欄項下所載之財物，得手後旋即離去；其間酉○○復與
    卯○○、丑○○結夥三人，於附表三編號７所載之時、地，由酉○○手持義大利
    ＴＡＮＦＯＧＬＩＯ廠制式三八０半自動手槍一支及子彈一發，同時由酉○○承
    前意圖供自己犯罪之用，而基於概括之犯意出借土造鋼管槍二支予卯○○及丑○
    ○，三人分持前開槍枝進入被害電子遊戲場內，以該欄項下所示之鳴槍嚇阻等強
    暴、脅迫之方式，致使附表三編號７所載之被害人不能抗拒，而使該等被害人交
    付如附表三編號７所載之財物，得手後旋即離去。前述七次持槍強盜遊藝場所得
    財物均由酉○○保管供其與卯○○、丑○○等人共同花用。另酉○○與卯○○承
    前加重強盜之犯意，與林榮駿（另行分案偵辦）、綽號「阿壹」、綽號「阿達」
    等姓名、年籍均不詳之成年人三人以上，於附表三編號８所載之時、地，由酉○
    ○手持順手在現場發現之大型鐮刀一支，以附表三編號８所載之強暴、脅迫等方
    式，至使被害人寅○○不能抗拒，而簽立每張六萬元之本票十張，並交付如附表
    三編號８所載之財物，酉○○、卯○○等人得手後旋即離去。
四、酉○○因借票予辰○○使用致生財務糾紛，竟心生不滿而意圖為自己不法之所有
    ，託人將一封其自行撰寫，其上記載酉○○之郵局帳號及「金額隨意，就看您上
    不上道了！」等字語，恫嚇辰○○依信上指示交付財物，並於九十一年九月二十
    五日下午十一時四十分許，駕駛自用小客車前往臺中市○○區○○路二段五二五
    號「玄天普化堂」之辰○○住處，持仿SIG SAUER廠半自動手槍之改造手槍，朝
    該處戶外廣告看板射擊二發子彈恫嚇辰○○後離去，惟辰○○並未交付財物致酉
    ○○未能得逞。
五、酉○○於九十一年十月十六日，攜帶如附表二編號１所示之土造鋼管霰彈槍四枝
    、制式霰彈十七顆、制式九MM子彈十三顆、土造子彈四顆、空彈殼二顆、彈頭二
    顆、雙機發射火藥二包等物品，並置於前述懸掛ＣＡ—６２４９號車牌之黑色三
    陽雅哥自用小客車車內後座一只紙箱中，由卯○○駕駛並搭載酉○○、乙○○，
    於同日下午十時十分許，途經國道一號公路北上二一０公里員林交流道入口閘道
    處，適遇國道公路警察局第三警察隊員警邱琪芳、文建超攔檢酒測，渠三人在下
    車受檢時，文建超徵得渠三人同意檢視該車，自車內後座發現該可疑紙箱並予取
    出後，欲詢問卯○○等人紙箱內容物為何物時，酉○○見東窗事發、一時心虛乃
    呼喊卯○○、乙○○等人上車，渠三人趁隙上車後，由卯○○駕駛該車、酉○○
    坐在駕駛座旁、乙○○坐在右後座處，斯時執勤警員邱琪芳正由駕駛座後方車門
    進入車內半曲身欲查明另一可疑紙包時，卯○○即行啟動該車離去，同時將邱琪
    芳一起載離攔檢現場。邱琪芳見狀即於車上持警槍抵住駕駛車輛之卯○○並高喊
    「不要動」，酉○○三人為求能順利脫身，乃基於共同妨害公務之故意，由卯○
    ○駕車往前疾駛，酉○○則自車上右前座轉身欲奪下員警邱琪芳手上之警槍，雙
    方僵持不下時，乙○○見狀遂出手拉扯員警邱琪芳之右手臂，以利酉○○撥下警
    槍，酉○○並趁隙以右手自其腰際拔出銀白色手槍一支指向邱琪芳，並將員警配
    發之警用制式九０手槍一支、子彈十二顆撥下掉落於車上，嗣車行直至國道高速
    公路北向二０九公里處，經邱琪芳要求後才停車讓該員下車，酉○○、卯○○及
    乙○○三人旋駕車急速往東西向快速道路方向行駛逃逸。
六、酉○○於前述五、所述時、地撥落員警邱琪芳之配槍，並將員警邱琪芳釋放下車
    後，隨後於車上發現員警邱琪芳掉落在車上之前開警用制式九０手槍一支及槍枝
    彈匣內之子彈十一顆（另有一顆掉落於車上），旋即承前意圖供自己犯罪用而無
    故持有之犯意，未經許可，持有該警用手槍及子彈，並於附表三編號４所示之時
    、地持以強盜「甲○○○場」（犯罪情節詳如前述，並參照該附表三）。
七、案經臺中市警察局第五分局報請及國道公路警察局第三警察隊報由臺灣彰化地方
    法院檢察署呈請臺灣高等法院臺中分院檢察署核轉臺灣臺中地方法院檢察署檢察
    官偵查起訴。
    理  由
一、訊據被告酉○○、卯○○、張哲源就前開犯罪事實各為如下之陳述：
  (一)右揭犯罪事實一部分，業據被告酉○○坦承不諱，核與被告卯○○、丑○○、乙
    ○○於警訊、偵查及本院審理時陳述之情節大致相符，並有土造鋼管霰彈槍四枝
    、兩節式土造鋼管霰彈槍一枝、瑞士ITM廠制式九MM口徑半自動手槍一枝、仿SIG
    SAUER廠半自動手槍之改造手槍一枝、義大利TANFOGLIO廠製造之制式三八０半自
    動手槍一枝、仿貝瑞塔廠九二改造手槍一枝、制式霰彈十七顆、制式子彈三十八
    顆、土造子彈六顆、空彈殼二顆、彈頭二顆、雙基發射火藥二包、彈匣五個扣案
    足資佐憑，而該等槍彈經送鑑定結果，均具殺傷力（詳如附表二「鑑定結果」欄
    所示），有內政部警政署刑事警察局九十一年十月二十二日刑鑑字第０九一０二
    九一六八九號槍彈鑑定書、九十一年十一月五日刑鑑字第０九一０二九０九０九
    號鑑驗通知書、九十一年十一月六日刑鑑字第０九一０三０一六０九號槍彈鑑定
    書、九十一年十一月二十七日刑鑑字第０九一０三００三七五號槍彈鑑定書、九
    十二年一月三日刑鑑字第０九一０二九０六一一號槍彈鑑定書、九十二年一月九
    日刑鑑字第０九一０三００三七八號槍彈鑑定書、九十二年一月二十八日刑鑑字
    第０九一０三一七一０三號槍彈鑑定書本各一份附卷可稽；又該不明粉粒物二包
    係雙基發射火藥，亦有內政部警政署刑事警察局九十一年十一月五日刑鑑字第０
    九一０二九０九０九號鑑驗通知書一份在卷可考，是被告酉○○之自白應與事實
    相符，其此部分之犯行，乃事證明確，應堪認定。
  (二)右揭犯罪事實二之事實，業據被告酉○○及卯○○於歷次偵、審中坦承不諱，核
    與證人己○○於警、偵訊時之供述大致相符；又被告酉○○陳稱陳萬祥之綽號為
    「相公」等情，復與陳萬祥、彭及釗之警訊內容相符；復有贓物認領保管單、車
    輛竊盜、車牌失竊資料個別查詢報表—查詢車輛認可資料、車輛協尋證明單及車
    籍作業系統—查詢認可資料各一份在卷可憑，是此部分被告二人之犯行，乃屬事
    證明確，亦堪認定。被告卯○○雖於本院審理時一度改稱：不知道該車是贓車云
    云，惟被告酉○○於本院審理時已供稱該車係放著如果被告卯○○有需要也可以
    單獨自己開走等語，則以被告卯○○均係接受被告酉○○指揮行事，對於被告酉
    ○○該車之來源係屬盜贓物，自無不知之可能；況被告卯○○亦坦承不曾問過被
    告酉○○該車輛之來源，則以一般人駕駛他人之車輛多會要求他人提供行車執照
    以供證明車輛來源合法之經驗法則以觀，被告卯○○駕駛該車時，自亦對該車係
    屬來歷不明之贓物知之甚詳，所辯與常情不符而礙難採信，併此敘明。
  (三)右揭犯罪事實三中：
    (1)附表三編號１至３部分之事實，業據被告酉○○於偵、審程序中迭次坦承不諱
      ，核與證人丙○○、庚○○、丁○○分別於警、偵訊中之證述大致相符，並有
      翻拍之照片二幀及前開扣案仿SIG SAUER廠半自動手槍之改造手槍等扣案可佐
      ，被告酉○○此部分之自白應與事實相符而堪以認定其犯行。
    (2)附表三編號４至６部分之事實，業據被告酉○○及卯○○坦承不諱，與被告卯
      ○○於本院審理時供稱：作案之槍枝均為被告酉○○出借，在於作案後收回保
      管等語尚屬相符；並經證人未○○、午○○、庚○○、申○、壬○○等人於警
      訊中之證述明確，復有相片、翻拍之照片及查獲之警用制式九０手槍及瑞士
      ITM 廠制式九MM口徑半自動手槍、仿SIG SAUER廠半自動手槍之改造手槍、兩
      節式土造鋼管槍、霰彈槍各一枝可資佐證，此部分被告二人之犯行亦洵堪認定
      。
    (3)附表三編號７之事實，業據被告酉○○、卯○○及丑○○迭於警訊、偵查及本
      院審理中坦承不諱，且被告卯○○、丑○○均於本院審理時供稱：作案用之槍
      枝、子彈皆為被告酉○○於作案前所出借，事後再收回統一保管等語屬實，核
      與證人戊○○分別於警、偵訊中之證述大致相符，並有相片、翻拍之照片及前
      開扣案義大利TANFOGLIO廠製造之制式三八０半自動手槍一枝及兩節式土造鋼
      管槍、霰彈等扣案可佐，此部分被告酉○○、卯○○及丑○○三人之犯行亦均
      堪認定。
    (4)訊據被告酉○○及卯○○就附表三編號８所示之事實，雖僅供稱有要求寅○○
      書立本票、讓渡書及自白書等之事實，惟被告酉○○矢口否認有何強盜之犯行
      ，辯稱是寅○○等詐賭，才令其簽發本票並取走該本票及車號ＹＪＬ—８７９
      號機車讓渡書云云；被告卯○○辯稱伊是於酉○○等人到達該花園後才去的云
      云。惟查：右揭犯罪事實三如附表三編號８所示之事實業經證人寅○○於警訊
      、偵查中指述甚詳，並於本院審理時到庭結證屬實，且被告酉○○亦坦承手持
      大型鐮刀一枝刮鞋底跟被害人寅○○說話，寅○○才簽下本票等語，而被告卯
      ○○復陳稱是酉○○強迫寅○○簽發本票等物等語，依前述之客觀情事，堪信
      被告酉○○係以具有傷害人身、性命之兇器，糾集多數人以強暴、脅迫之手段
      強使被害人寅○○簽下本票並交付機車讓渡書，已達到使被害人無法抗拒而交
      付財物之程度，所辯洵無足採。又被告卯○○有參與強押被害人寅○○等情，
      業據被告酉○○於警訊中供述甚明，並經被害人寅○○於警訊中指認在卷，且
      被告卯○○於被告酉○○拿鐮刀刮鞋底要求被害人寅○○簽立本票時，即已經
      在場一節，亦據被告酉○○於本院審理時供稱在卷，足見被告卯○○就此部分
      之犯行亦有所參與，所辯亦無足採信。此外，被告酉○○、卯○○二人所犯此
      部分犯行有寅○○書立之自白書一份在卷可憑，其二人此部分之犯行亦洵堪認
      定。
  (四)訊據被告酉○○就犯罪事實四部分雖供稱曾至該處持槍射擊二發，惟辯稱並無恐
    嚇取財之犯意，是辰○○與伊有債務糾紛才去開槍云云；惟查右揭犯罪事實四之
    事實業經證人子○○於警、偵訊及本院審理時到庭證述被告酉○○曾借票予被害
    人辰○○使用，惟事後被害人辰○○並未依約將款項如數匯入被告酉○○戶頭內
    等情甚詳，且有酉○○寫給辰○○之信封、紙一件在卷可考；第被告酉○○亦於
    本院審理時坦承該書信為其所寫，伊雖未因被害人辰○○未能將款項如數匯入伊
    支票帳戶內而受有財產上之損害，但是因而心生怨懟，始向被害人辰○○要求交
    付相當之財物以資補償等情，而該信內容復有酉○○之郵局帳號及「金額隨意，
    就看您上不上道了！」等字語，由被告酉○○之舉止以觀，顯有以此等恫嚇之方
    式要求被害人辰○○交付財物之主觀上犯意存在，僅因被害人陳盈傑未因而交付
    財物而未遂，其該部分之犯行亦應堪認定。
  (五)關於被告酉○○、卯○○、乙○○如右揭犯罪事實五所述之犯行，業經酉○○坦
    承不諱，核與證人文建超、邱琪芳於警訊中之證述大致相符，並有員警之職務報
    告、照片六幀及模擬照片四幀在卷可考，復有土造鋼管霰彈槍四枝、制式霰彈十
    七顆、制式子彈十三顆、土造子彈四顆、空彈殼二顆、彈頭二顆、雙基發射火藥
    二包、警用九０手槍一枝及警用配槍之子彈十二顆等物可資佐證；訊據被告卯○
    ○、乙○○固矢口否認有何右揭事實五所示之妨害公務之犯行，被告卯○○辯稱
    ：伊知道酉○○有槍，才不敢停車云云；被告乙○○則辯稱：伊並未協助酉○○
    奪下員警邱琪芳之配槍云云。惟被告乙○○於警訊中曾供承有拉警員之袖子、於
    偵訊時坦承曾拉警員之右手臂之舉止，而被告卯○○可停車竟不予停車，依據當
    時之情勢乃員警欲盤查其等身上所攜帶之可疑物品，被告酉○○、卯○○、乙○
    ○三人為使攔檢員警不能順利檢查車後紙箱內所示之物品，竟將員警連人帶槍一
    併挾持，並於車內與持槍示警之員警發生對峙，復撥落該員警邱琪芳之配槍、子
    彈，以阻止員警執行勤務，所為顯已合於妨害公務之客觀構成要件，且足以認定
    有妨害公務之主觀上犯意，被告卯○○、乙○○所辯洵無足採，其等此部分之妨
    害公務之犯行，亦屬事證明確而堪認定。
  (六)右揭犯罪事實六、所述之犯行，業據被告酉○○於本院審理時坦承不諱，並供稱
    ：發現槍枝、子彈掉落在車上後，即把該等物品收起，後來去強盜遊藝場時，是
    順手抄起該把槍枝，沒有想太多等語，則由被告酉○○之客觀行為觀察，顯然於
    發現警用槍枝、子彈後，有將之留用以供將來犯罪使用之主觀犯意存在，其自白
    堪信應與事實相符，且有嗣後經尋獲之如附表二編號２—２所示之警用手槍一支
    （含彈匣一個）及制式子彈十二顆（包括掉落在車上之一顆子彈）可資佐憑，被
    告酉○○此部分之犯行亦應屬事證明確而堪以認定。
二、茲就被告酉○○、卯○○、丑○○、乙○○四人所犯分述如下：
  (一)核被告酉○○所為：
    1.其意圖供自己犯罪之用而持有如附表二編號２—１（含彈匣）、編號５（
      含彈匣）之制式手槍及子彈，嗣後並意圖供自己或他人犯罪之用而出借該編號
      ５之制式手槍予被告卯○○之所為，係分別犯槍砲彈藥刀械管制條例第七條
      第四項之未經許可，持有同條第一項之制式手槍罪及同法第七條第三項之意圖
      供自己或他人犯罪之用，而未經許可出借制式手槍罪。（此部分業經變更公訴
      人起訴法條，詳如後述）
    2.其意圖供犯罪之用而製造、購買如附表二編號１、編號６、編號４（含
      彈匣）之經改造可發射金屬或子彈之具有殺傷力之土造鋼管霰彈槍、改造半自
      動手槍，嗣後並意圖供自己或他人犯罪之用而出借該編號１、編號６中之
      土造鋼管霰彈槍予被告卯○○、丑○○、綽號「阿宏」之人之所為，係分別犯
      槍砲彈藥刀械管制條例第十一條第四項之未經許可，持有同條第一項所示之可
      發射金屬或子彈具有殺傷力之槍枝及同法第十一條第三項之意圖供自己或他人
      犯罪之用，而製造、出借槍砲罪。（此部分業經變更公訴人起訴法條，詳如後
      述）
    3.其意圖供犯罪之用而買受、自行製造具有殺傷力之制式、土造子彈後，復意圖
      供自己或他人犯罪之用而出借制式子彈、土造子彈之所為，係犯槍砲彈藥刀械
      管制條例第十二條第一項、第四項之未經許可，製造子彈及持有子彈罪；以及
      同法第十二條第三項之意圖供自己或他人犯罪之用而製造、出借子彈罪。（此
      部分業經變更公訴人起訴法條，詳如後述）
    4.其持有員警邱琪芳掉落之配槍、子彈之所為（如犯罪事實欄六、所示），係另
      犯槍砲彈藥刀械管制條例第七條第四項、同法第十二條第四項之未經許可、持
      有制式手槍、子彈罪。
    5.其所為如犯罪事實欄三、所示之如附表三編號１至８所示之犯行，因每次均攜
      帶制式槍枝、子彈或經改造之具有殺傷力之槍枝、子彈或者持用具有可傷害人
      之身體之大型鐮刀，且曾與被告卯○○、丑○○三人共犯，故其所為係犯刑法
      第三百三十條之結夥三人而攜帶兇器強盜之加重強盜罪。
    6.其所為如犯罪事實欄二、所示之犯行，係犯刑法第三百四十九條第一項之收受
      贓物罪。
    7.其所為如犯罪事實欄四、所示之犯行，係犯刑法第三百四十六條第一項、第三
      項之恐嚇取財未遂罪。
    8.其所為如犯罪事實欄五、所示之犯行，係犯及第一百三十五條第一項之對於執
      行職務公務員施強暴、脅迫之妨害公務罪。
    9.被告酉○○與被告卯○○就前開收受贓物及如附表三編號4.之加重強盜犯行（
      攜帶足資傷害人身體之槍枝之兇器）間，以及與同案被告卯○○、乙○○間就
      妨害公務之犯行，乃具有犯意聯絡及行為分擔，為共同正犯。被告酉○○前開
      1.中之未經許可持有制式手槍罪乃意圖供自己犯罪之用而未經許可出借制式手
      槍罪之低度行為，爰不再就其持有制式手槍之犯行予以論罪而僅論以槍砲彈藥
      刀械管制條例第七條第三項之意圖供自己犯罪之用而未經許可出借制式手槍罪
      ；又其前開2.中之未經許可持有可發射金屬或子彈具有殺傷力之槍枝罪乃所犯
      意圖供自己或他人犯罪之用而製造、出借槍砲罪之低度行為而僅論以槍砲彈藥
      刀械管制條例第十一條第三項之意圖供自己或他人犯罪之用而製造、出借其他
      具有可發射金屬或子彈具有殺傷力之槍枝罪；而其前開3.中之未經許可持有子
      彈罪亦為意圖供自己或他人犯罪之用而製造、出借子彈罪之低度行為而僅論以
      槍砲彈藥刀械管制條例第十二條第三項之意圖供自己或他人犯罪之用而製造、
      出借子彈罪；而被告酉○○既均係為供犯罪之用而出借所持有之制式及改造槍
      、彈，顯見係以一包括之犯意準備供自己犯罪使用而犯前開三罪，則所犯前開
      三罪間乃具有想像競合之裁判上一罪之法律關係而應論以較重之槍砲彈藥刀械
      管制條例第七條第三項之罪。公訴人起訴僅論被告酉○○違反槍砲彈藥刀械管
      制條例第七條第四項、第十一條第一項、第四項、第十二條第一項、第四項，
      因被告酉○○既已坦承製造、持槍均有供犯罪用之預見，且與被告卯○○、丑
      ○○共犯加重強盜罪時，亦出借槍枝、子彈與被告卯○○、丑○○二人事後再
      予收回，即應該當本文前述之犯罪，起訴法條容有未洽，惟既屬同一犯罪事實
      ，自仍屬本院得加以審酌之範圍，爰依法變更起訴法條，附此敘明。再被告酉
      ○○前開4.之犯罪事實，因同時未經許可，無故持用警用制式手槍及子彈，乃
      一行為同時觸犯該二罪名之想像競合犯，爰從一重之槍砲彈藥刀械管制條例第
      七條第四項、第一項之罪處斷。本件被告酉○○意圖供自己或他人犯罪之用而
      出借制式手槍及其後所無故持有之警用制式手槍犯刑法第三百三十條之結夥三
      人以上，攜帶兇器強盜之加重強盜罪、及所犯刑法第三百四十六條第三項、第
      一項之恐嚇取財未遂罪間，乃各具有方法、手段、目的、結果之牽連牽連關係
      ，為牽連犯，應從一重之槍砲彈藥刀械管制條例第七條第三項處斷。又被告酉
      ○○先後多次出借槍枝、子彈與同案被告卯○○、丑○○，其時間緊接，所犯
      罪名相同，顯係基於概括之犯意為之，為連續犯，爰依刑法第五十六條之規定
      以一意圖供自己或他人犯罪之用，而出借制式手槍罪論，並加重其刑，惟該槍
      砲彈藥刀械管制條例第七條第三項之罪之最輕本刑已為死刑或無期徒刑，故依
      刑法第六十五條第一項之規定，不得加重之，附此敘明。被告酉○○前開違反
      槍砲彈藥刀械管制條例第七條第三項之罪與其所犯刑法第三百四十九條第一項
      之收受贓物罪及刑法第一百三十五條第一項之妨害公務罪間，犯意各別，罪名
      不同，應分論併罰。
  (二)核被告卯○○所為，則係犯槍砲彈藥刀械管制條例第七條第四項之未經許可而持
    有制式手槍罪、同法第十一條第四項之未經許可而持有其他可發射金屬或子彈具
    有殺傷力之槍砲罪、第十二條第四項之未經許可而持有子彈罪、刑法第三百四十
    九條第一項之收受贓物罪、第三百三十條之結夥三人攜帶兇器強盜之加重強盜罪
    及第一百三十五條之對於執行職務公務員施強暴、脅迫之妨害公務罪。其與被告
    酉○○間就所犯之收受贓物罪及如附表三編號4.之加重強盜罪時與被告酉○○、
    丑○○及綽號「阿宏」之人間就強盜時所持之制式手槍、改造之具有殺傷力之槍
    枝、子彈之犯行間，以及與被告酉○○、乙○○所犯之妨害公務罪間，乃具有犯
    意聯絡及行為分擔，為共同正犯。被告卯○○所犯持有制式手槍、子彈及改造手
    槍、子彈與加重強盜罪間，乃具有方法、手段、目的、結果之牽連關係，為牽連
    犯，應從一重之加重強盜罪論斷。而所犯加重強盜罪與前開收受贓物罪、妨害公
    務罪間，犯意個別，罪名不同，應分論併罰。
  (三)核被告丑○○所為，係犯槍砲彈藥刀械管制條例第十一條第四項之未經許可而持
    有其他可發射金屬或子彈具有殺傷力之槍砲罪、第十二條第四項之未經許可而持
    有子彈罪及刑法第三百三十條之結夥三人攜帶兇器強盜之加重強盜罪。其與被告
    酉○○、卯○○就強盜遊藝場時持有制式手槍、改造手槍及子彈之部分，有犯意
    聯絡及行為之分擔，為共同正犯；其所犯違反前開槍砲彈藥刀械管制條例第七條
    第四項之持有制式手槍、子彈以及經改造之槍砲、子彈罪與加重強盜罪間，乃具
    有方法、手段、目的、結果之牽連關係，為牽連犯，應從一重之加重強盜罪處斷
    。
  (四)核被告乙○○所為，係犯刑法第一百三十五條之對於執行職務公務員施強暴、脅
    迫之妨害公務罪；其與被告酉○○、卯○○間，乃具有犯意聯絡及行為分擔，為
    共同正犯。
  (五)被告酉○○、卯○○、丑○○所犯之持槍強盜遊樂場犯行部分，公訴人認係犯刑
    法第三百二十八條之強盜罪，惟被告酉○○、卯○○、丑○○強盜遊樂場時，均
    為三人以上並且持具有殺傷力之槍枝而為，顯然已屬結夥三人以上（包括三人）
    攜帶兇器而為強盜犯行之加重強盜罪，起訴法條顯有未洽，惟其犯罪事實仍屬同
    一，並均為公訴人於犯罪事實部分詳為描述，爰依法變更該部分之起訴法條為刑
    法第三百三十條，併此敘明。
  (六)本件被告酉○○有竊盜、違反肅清煙毒條例、違反槍砲彈藥刀械管制條例、偽造
    文書等前科，曾於）八十二年間因違反肅清煙毒條例等案，經臺灣高等法院花蓮
    分院判處應執行有期徒刑六年確定，復於八十七年間因偽造文書案件，經本院判
    處應執行有期徒刑三月，於八十九四月三日縮短刑期執行完畢，有臺灣臺中地方
    法院檢察署刑案資料查註紀錄表、臺灣高等法院被告全國前案記錄表在卷可稽，
    其於刑之執行完畢後五年內，再犯本案之罪，係屬累犯，應依刑法第四十七條之
    規定加重其刑，並遞加重之，惟該罪之法定刑為死刑或無期徒刑，依法不得再予
    加重，附此敘明。爰審酌被告酉○○多次改造具有殺傷力之槍枝、子彈，且所持
    有之槍枝、子彈數量眾多，長期擁槍自重而連續犯下多起強盜案件，對社會治安
    所生之顯在、潛在之危害甚大，顯然漠視國家法律之存在，惟念其犯後如數坦承
    犯行，且帶警起獲多筆槍枝、子彈而將功贖罪，於庭訊時之態度亦稱良好等情；
    以及審酌被告卯○○雖身為被告酉○○之小弟，惟多次參與犯案，耳濡目染，手
    段難謂不兇殘，然犯後亦坦承犯行，態度尚稱良好；再斟酌被告丑○○僅犯下一
    起加重強盜案件，被告乙○○因跟隨黑道人士出入而迫於情事妨害公務等情，以
    及被告酉○○、卯○○、丑○○、乙○○四人各次犯案之手段、動機、目的及其
    等之智識等一切情狀，分別量處如主文一、二、三、四各項所示之刑，並就被告
    酉○○所犯收受贓物罪部分，以及被告卯○○妨害公務罪部分、收受贓物罪部分
    年度偵字第二０五四一號卷第二宗第四三頁、第四七頁背面），而由案發現場監
    視器上翻拍下來之相片又模糊無法辨識，則於被告酉○○、卯○○二人於事後犯
    意前詞，並表示當時警訊時僅供稱：是「阿宏」之人一起前往犯案的等語，以及
    本院實查無其他足資認定被告丑○○確實有參與該等犯行之積極、確切之證據，
    本諸罪疑唯輕並有利於被告之原則，認現存之事證尚無法認定被告丑○○有公訴
    人所指之此部分二次之持槍與被告卯○○、酉○○共犯強盜案件之犯行，本應就
    被告丑○○此部分之犯嫌為無罪判決，惟公訴人認被告丑○○此部分與前揭已起
    訴遭認定有罪部分有連續犯之裁判上一罪關係，本院爰不另為無罪判決之諭知。
    告之諭知。
  (六)末查被告酉○○於如附表三編號８所示時、地持大型鐮刀一支強盜被害人寅○○
    財物時所用之該大型鐮刀一支並未扣案，且經被告酉○○供稱係原本即放置在案
    發現場之物品，未能證明為被告所有，且形體未明，亦非違禁物品，爰不另為沒
    收宣告之諭知。
四、就被告丑○○不另為無罪諭知之部分：
  (一)公訴意旨略以：被告丑○○於如附表三編號５、６所示時間，與被告酉○○、卯
    ○○二人基於共同強盜之犯意聯絡，持足資為兇器之槍枝前往桃園縣八德市○○
    路○段三一九號「雙星電子遊樂場」、新竹縣新豐鄉○○村○○街一二五號「辛
    ○○○場」強盜店內財物，因認被告丑○○此部分乃涉有強盜犯行等語。
  (二)按犯罪事實應依證據認定之，無證據不得推定其犯罪事實；又不能證明被告犯罪
    者，應諭知無罪之判決，刑事訴訟法第一百五十四條、第三百零一條第一項分別
    定有明文；又認定不利於被告之事實，須依積極證據，苟積極證據不足為不利於
    被告事實之認定時，即應為有利於被告之認定，更不必有何有利之證據；事實審
    法院對於證據之取捨，依法雖有自由判斷之權，然積極證據不足證明犯罪事實時
    ，被告之抗辯或反證縱屬虛偽，仍不能以此資為積極證據應予採信之理由。最高
    法院三十年上字第八一六號、四八二號判例要旨可資參照。訊據被告丑○○堅決
    否認有該部分犯行，辯稱：只有跟被告酉○○、卯○○在九十一年十月十四日凌
    晨二時十分許到臺中市○○區○○路一七二號「癸○○遊藝場」，持土造霰彈槍
    強盜該店內之財物一次，其餘二次伊真的沒有一起去等語。本件公訴人認被告丑
    ○○有本段前揭犯行，無非係以被告酉○○、卯○○二人均曾供稱丑○○有參與
    該部分犯行，核與證人壬○○、申○所述大致相符，並有自案發現場監視器翻攝
    之相片內容可資佐憑等為其論述之依據。惟被告酉○○、卯○○二人固曾於警訊
    中供稱前揭二次犯行，被告丑○○亦有參與（參閱臺灣臺中地方法院檢察署九十
一年度偵字第二０五四一號卷第一宗第五五頁背面、第五九頁正、背面）等語，
    惟被告酉○○、卯○○業於其後之偵、審程序中改稱：當時去的是一個叫做「阿
    宏」的人，年約二十四、五歲，身材瘦瘦小小的，比被告酉○○（身高約一六七
    公分）還矮等語，經查：證人壬○○於警訊及本院審理時到庭結證時均稱，因為
    案發當時不在場，所以無法指認，應該只有當天值班之店員申○知道有誰前來開
    槍強盜財物等語（參閱臺灣臺中地方法院檢察署九十一年度偵字第二０五四一號
    卷第二宗第四二頁背面及本院九十二年三月十七日之審理筆錄）；另證人申○雖
    於本院審理時屢傳未到，惟於警訊時則陳稱：只能指認被告酉○○、卯○○二人
    ，其餘無法指認，另於偵訊中則結證稱：能確定到場的歹徒有三個人，但是只能
    指認其中二人，另一人實在無法指認等語（參閱臺灣臺中地方法院檢察署九十一
    年度偵字第二０五四一號卷第二宗第四三頁、第四七頁背面），而由案發現場監
    視器上翻拍下來之相片又模糊無法辨識，則於被告酉○○、卯○○二人於事後犯
    意前詞，並表示當時警訊時僅供稱：是「阿宏」之人一起前往犯案的等語，以及
    本院實查無其他足資認定被告丑○○確實有參與該等犯行之積極、確切之證據，
    本諸罪疑唯輕並有利於被告之原則，認現存之事證尚無法認定被告丑○○有公訴
    人所指之此部分二次之持槍與被告卯○○、酉○○共犯強盜案件之犯行，本應就
    被告丑○○此部分之犯嫌為無罪判決，惟公訴人認被告丑○○此部分與前揭已起
    訴遭認定有罪部分有連續犯之裁判上一罪關係，本院爰不另為無罪判決之諭知。
    年度偵字第二０五四一號卷第二宗第四三頁、第四七頁背面），而由案發現場監
    視器上翻拍下來之相片又模糊無法辨識，則於被告酉○○、卯○○二人於事後犯
    意前詞，並表示當時警訊時僅供稱：是「阿宏」之人一起前往犯案的等語，以及
    本院實查無其他足資認定被告丑○○確實有參與該等犯行之積極、確切之證據，
    本諸罪疑唯輕並有利於被告之原則，認現存之事證尚無法認定被告丑○○有公訴
    人所指之此部分二次之持槍與被告卯○○、酉○○共犯強盜案件之犯行，本應就
    被告丑○○此部分之犯嫌為無罪判決，惟公訴人認被告丑○○此部分與前揭已起
    訴遭認定有罪部分有連續犯之裁判上一罪關係，本院爰不另為無罪判決之諭知。
    告之諭知。
  (六)末查被告酉○○於如附表三編號８所示時、地持大型鐮刀一支強盜被害人寅○○
    財物時所用之該大型鐮刀一支並未扣案，且經被告酉○○供稱係原本即放置在案
    發現場之物品，未能證明為被告所有，且形體未明，亦非違禁物品，爰不另為沒
    收宣告之諭知。
四、就被告丑○○不另為無罪諭知之部分：
  (一)公訴意旨略以：被告丑○○於如附表三編號５、６所示時間，與被告酉○○、卯
    ○○二人基於共同強盜之犯意聯絡，持足資為兇器之槍枝前往桃園縣八德市○○
    路○段三一九號「雙星電子遊樂場」、新竹縣新豐鄉○○村○○街一二五號「辛
    ○○○場」強盜店內財物，因認被告丑○○此部分乃涉有強盜犯行等語。
  (二)按犯罪事實應依證據認定之，無證據不得推定其犯罪事實；又不能證明被告犯罪
    者，應諭知無罪之判決，刑事訴訟法第一百五十四條、第三百零一條第一項分別
    定有明文；又認定不利於被告之事實，須依積極證據，苟積極證據不足為不利於
    被告事實之認定時，即應為有利於被告之認定，更不必有何有利之證據；事實審
    法院對於證據之取捨，依法雖有自由判斷之權，然積極證據不足證明犯罪事實時
    ，被告之抗辯或反證縱屬虛偽，仍不能以此資為積極證據應予採信之理由。最高
    法院三十年上字第八一六號、四八二號判例要旨可資參照。訊據被告丑○○堅決
    否認有該部分犯行，辯稱：只有跟被告酉○○、卯○○在九十一年十月十四日凌
    晨二時十分許到臺中市○○區○○路一七二號「癸○○遊藝場」，持土造霰彈槍
    強盜該店內之財物一次，其餘二次伊真的沒有一起去等語。本件公訴人認被告丑
    ○○有本段前揭犯行，無非係以被告酉○○、卯○○二人均曾供稱丑○○有參與
    該部分犯行，核與證人壬○○、申○所述大致相符，並有自案發現場監視器翻攝
    之相片內容可資佐憑等為其論述之依據。惟被告酉○○、卯○○二人固曾於警訊
    中供稱前揭二次犯行，被告丑○○亦有參與（參閱臺灣臺中地方法院檢察署九十
    一年度偵字第二０五四一號卷第一宗第五五頁背面、第五九頁正、背面）等語，
    惟被告酉○○、卯○○業於其後之偵、審程序中改稱：當時去的是一個叫做「阿
    宏」的人，年約二十四、五歲，身材瘦瘦小小的，比被告酉○○（身高約一六七
    公分）還矮等語，經查：證人壬○○於警訊及本院審理時到庭結證時均稱，因為
    案發當時不在場，所以無法指認，應該只有當天值班之店員申○知道有誰前來開
    槍強盜財物等語（參閱臺灣臺中地方法院檢察署九十一年度偵字第二０五四一號
    卷第二宗第四二頁背面及本院九十二年三月十七日之審理筆錄）；另證人申○雖
    於本院審理時屢傳未到，惟於警訊時則陳稱：只能指認被告酉○○、卯○○二人
    ，其餘無法指認，另於偵訊中則結證稱：能確定到場的歹徒有三個人，但是只能
    指認其中二人，另一人實在無法指認等語（參閱臺灣臺中地方法院檢察署九十一
    年度偵字第二０五四一號卷第二宗第四三頁、第四七頁背面），而由案發現場監
    視器上翻拍下來之相片又模糊無法辨識，則於被告酉○○、卯○○二人於事後犯
    意前詞，並表示當時警訊時僅供稱：是「阿宏」之人一起前往犯案的等語，以及
    本院實查無其他足資認定被告丑○○確實有參與該等犯行之積極、確切之證據，
    本諸罪疑唯輕並有利於被告之原則，認現存之事證尚無法認定被告丑○○有公訴
    人所指之此部分二次之持槍與被告卯○○、酉○○共犯強盜案件之犯行，本應就
    被告丑○○此部分之犯嫌為無罪判決，惟公訴人認被告丑○○此部分與前揭已起
    訴遭認定有罪部分有連續犯之裁判上一罪關係，本院爰不另為無罪判決之諭知。
五、就被告酉○○、卯○○、乙○○不另為無罪諭知之部分：
  (一)公訴意旨又以：被告酉○○、卯○○、乙○○三人於如犯罪事實五所示之時、地
    與員警發生對峙後，於離去現場之際竟將員警邱琪芳一併以車輛載離攔檢處所，
    旋於車上強搶員警邱琪芳之配槍（含彈匣及子彈十二發），並將該等槍枝、彈匣
    及子彈以所駕駛之車輛載運而去之行為，另犯強盜之犯嫌等語。
  (二)按犯罪事實應依證據認定之，無證據不得推定其犯罪事實；又不能證明被告犯罪
    者，應諭知無罪之判決，刑事訴訟法第一百五十四條、第三百零一條第一項分別
    定有明文；又認定不利於被告之事實，須依積極證據，苟積極證據不足為不利於
    被告事實之認定時，即應為有利於被告之認定，更不必有何有利之證據；事實審
    法院對於證據之取捨，依法雖有自由判斷之權，然積極證據不足證明犯罪事實時
    ，被告之抗辯或反證縱屬虛偽，仍不能以此資為積極證據應予採信之理由。最高
    法院三十年上字第八一六號、四八二號判例要旨可資參照。訊據被告酉○○、卯
    ○○、乙○○均堅決否認當時有何強盜員警邱琪芳之配槍及子彈等物品之犯行及
    故意，被告酉○○辯稱：當時因為員警邱琪芳以警用手槍抵住駕駛車輛之被告卯
    ○○，伊一時情急所以才出手奪槍；被告卯○○則辯稱：伊當時在駕駛車輛，只
    想逃離員警之查緝，沒有與被告酉○○要強盜員警之槍枝、子彈之意思；被告乙
    ○○則辯稱：當時情況很危急，伊見員警邱琪芳持槍抵住被告卯○○又見被告酉
    ○○欲撥開員警邱琪芳持槍的那支手，才出手拉住員警邱琪芳，叫他不要這樣子
    ，因為很危險，沒有想要把槍搶走並據為己用的意思等語。公訴人就被告酉○○
    、卯○○及乙○○三人此部分之犯行，無非係以：被告三人該前開犯行業據被告
    酉○○坦承不諱，和與證人文建超、邱琪芳於警訊中之證述情節大致相符，並有
    員警之職務報告、相片及模擬相片在卷可稽，且被告王雅回於警訊中曾供稱有拉
    員警之袖子，於偵訊中則供稱有拉員警的右手臂等語，以及被告卯○○當時可停
    車竟不予停車等節為其論述之依據。惟查：被告酉○○三人均於審理中供稱當時
    因為一心想要躲避警察之追緝，所以才駕車、乘車逃匿，沒想到員警邱琪芳就順
    勢一併被載上車，因為怕槍枝走火，所以才會搶槍，沒有想到槍枝掉落後，因員
    警邱琪芳表示要下車，所以渠等只好停車讓邱琪芳下車，未料子彈、槍枝均遺落
    在車內等語，核與證人邱琪芳於本院審理時到庭結證陳述其於車上與被告酉○○
    、卯○○、乙○○交鋒之情節大致相符，則以當時車內情況之危急，被告三人本
    即係欲逃離現場以躲避員警之追緝等情以觀，被告酉○○等辯稱只是要把槍撥開
    以免發生意外、而被告乙○○在一旁出手拉扯員警手臂、衣袖等節，尚非不符常
    情，況且被告酉○○於搶下員警邱琪芳手持之配槍以後，立即將已上膛之子彈一
    發予以退膛，事後該顆子彈方於如附表二編號３所示之時間，為警於被告三人乘
    坐之車輛右前乘客座椅下所查獲，堪信其所述與事發時之情境相符而堪可採信，
    被告酉○○縱有奪槍、被告乙○○縱有拉扯員警、被告卯○○縱有未能依員警邱
    琪芳之指示而立即停車，於主觀上均應為妨害公務之犯行之一部，尚難認有何強
    盜員警所持用之配槍之主觀犯意存在；至於該等槍、彈遺落在車上應係被告酉○
    ○等人於行進中之空間內妨害公務，而員警邱琪芳復於配槍遭被告酉○○搶下之
    後立即要求下車所必然產生之結果，實難謂被告酉○○等人該等犯行有意圖為自
    己不法所有之犯意而仍構成強盜之犯行。依據首開說明，本院於查無該部分積極
    之事證足資認定被告酉○○等人此部分之行為有意圖為自己不法所有之犯意存在
    ，本應依法就該部分為無罪判決之諭知，惟公訴人認被告酉○○卯○○、乙○○
    此部分之犯行與前揭已成立之共同妨害公務之犯行有牽連犯之裁判上一罪關係，
    本院爰不另為無罪判決之諭知，附此敘明。
六、又「槍砲彈藥刀械管制條例第七條第四項所稱持有手槍，係指就手槍為執持占有
    而言，必須行為人主觀上對手槍有執持占有之意思，客觀上有足以顯示係實現其
    占有物上權利之行為。如僅偶然經手，迅即脫離，對之無執持占有之意思與行為
    ，即非此所謂持有。」，最高法院七十六年度台上字第二０九０號著有判決可資
    參照。則被告卯○○、乙○○固於犯罪事實五所示時、地因妨害公務而致使員警
    邱琪芳之配槍掉落於彼等所駕駛、乘坐之車輛內，惟該等槍枝、子彈嗣後旋由被
    告酉○○自行為預供犯罪用而加以持有、使用，期間被告卯○○、乙○○二人就
    該等槍枝均未曾一度持有或將之置於自己之管領、支配力下，尚難為被告卯○○
    、乙○○二人有何未經許可無故持有該屬於制式手槍之警用手槍及制式子彈之行
    為，自難認與被告酉○○之無故持用制式手槍犯行間有何犯意聯絡之存在，該部
    分本未經公訴人提起公訴，僅本院附此敘明。
據上論斷，應依刑事訴訟法第二百九十九條第一項前段、第三百條，槍砲彈藥刀械管
制條例第七條第三項及第四項、第十一條第三項及第四項、第十二條第三項及第四項
，刑法第十一條前段、第二十八條、第五十六條、第五十五條、第四十七條、第四十
一條第一項前段、第四十二條第三項、第三十八條第一項第一款、第二款，罰金罰鍰
提高標準條例第一條前段、第二條，判決如主文。
中    華      民      國      九十二      年      八    月    十二      日
                                    臺灣臺中地方法院刑事第七庭
                                          法  官   林  學  晴
右正本證明與原本無異。
如不服本判決，應於判決送達後十日內向本院提出上訴狀，上訴於臺灣高等法院臺中
分院( 須附繕本 )。
                                          書記官
中    華      民      國      九十二      年      八    月    二十一    日
【附錄論罪科刑法條】
槍砲彈藥刀械管制條例第七條第四項
未經許可，製造、販賣或運輸火砲、肩射武器、機關槍、衝鋒槍、卡柄槍、自動步槍
、普通步槍、馬槍、手槍或各類砲彈、炸彈、爆裂物者，處死刑、無期徒刑或七年以
上有期徒刑；處徒刑者，併科新台幣三千萬元以下罰金。
未經許可，轉讓、出租或出借前項所列槍砲、彈藥者，處無期徒刑或五年以上有期徒
刑，併科新台幣一千萬元以下罰金。
意圖供自己或他人犯罪之用，而犯前二項之罪者，處死刑或無期徒刑；處徒刑者，併
科新台幣五千萬元以下罰金。
未經許可，持有、寄藏或意圖販賣而陳列第一項所列槍砲、彈藥者，處五年以上有期
徒刑，併科新台幣一千萬元以下罰金。
第一項至第三項之未遂犯罰之。
槍砲彈藥刀械管制條例第十一條第一項、第四項
未經許可，製造、販賣或運輸第四條第一項第一款所稱其他可發射金屬或子彈具有殺
傷力之各式槍砲者，處五年以上有期徒刑，併科新臺幣一千萬元以下罰金。
未經許可，轉讓、出租或出借前項所列槍砲者，處三年以上十年以下有期徒刑，併科
新臺幣七百萬元以下罰金。
意圖供自己或他人犯罪之用，而犯前二項之罪者，處無期徒刑或七年以上有期徒刑，
併科新臺幣一千萬元以下罰金。
未經許可，持有、寄藏或意圖販賣而陳列第一項所列槍砲者，處一年以上七年以下有
期徒刑，併科新臺幣七百萬元以下罰金。
第一項至第三項之未遂犯罰之。
槍砲彈藥刀械管制條例第十二條第一項、第四項
未經許可，製造、販賣或運輸子彈者，處一年以上七年以下有期徒刑，併科新台幣五
百萬元以下罰金。
未經許可，轉讓、出租或出借子彈者，處六月以上五年以下有期徒刑，併科新台幣三
百萬元以下罰金。
意圖供自己或他人犯罪之用，而犯前二項之罪者，處三年以上十年以下有期徒刑，併
科新台幣七百萬元以下罰金。
未經許可，持有、寄藏或意圖販賣而陳列子彈者，處五年以下有期徒刑，併科新台幣
三百萬元以下罰金。
第一項至第三項之未遂犯罰之。
中華民國刑法第三百四十九條第一項
收受贓物者，處三年以下有期徒刑、拘役或五百元以下罰金。
中華民國刑法第三百三十條
犯強盜罪而有第三百二十一條第一項各款情形之一者，處七年以上有期徒
刑。
前項之未遂犯罰之。
中華民國刑法第三百四十六條
意圖為自己或第三人不法之所有，以恐嚇使人將本人或第三人之物交付者
，處六月以上五年以下有期徒刑，得併科一千元以下罰金。
以前項方法得財產上不法之利益，或使第三人得之者，亦同。
前二項之未遂犯罰之。
中華民國刑法第一百三十五條
對於公務員依法執行職務時，施強暴脅迫者，處三年以下有期徒刑、拘役
或三百元以下罰金。
意圖使公務員執行一定之職務或妨害其依法執行一定之職務或使公務員辭
職，而施強暴脅迫者，亦同。
犯前二項之罪，因而致公務員於死者，處無期徒刑或七年以上有期徒刑；
致重傷者，處三年以上、十年以下有期徒刑。


司法院資訊處製作；財團法人民間司法改革基金會備份。
